【裁判字號】    97,裁,4629
【裁判日期】    970930
【裁判案由】    營業稅
【裁判全文】
最  高  行  政  法  院  裁  定
                                      97年度裁字第4629號
上  訴  人  名門開發股份有限公司
代  表  人  甲○○
被 上訴 人  財政部臺北市國稅局
代  表  人  凌忠嫄
上列當事人間營業稅事件，上訴人對於中華民國97年5月7日臺北
高等行政法院96年度訴字第2835號判決，提起上訴，本院裁定如
下：
    主  文
上訴駁回。
上訴審訴訟費用由上訴人負擔。
    理  由
一、按對於高等行政法院判決之上訴，非以其違背法令為理由，
    不得為之，行政訴訟法第242條定有明文。依同法第243條第
    1項規定，判決不適用法規或適用不當者，為違背法令；而
    判決有同條第2項所列各款情形之一者，為當然違背法令。
    是當事人對於高等行政法院判決上訴，如依行政訴訟法第24
    3條第1項規定，以高等行政法院判決有不適用法規或適用不
    當為理由時，其上訴狀或理由書應有具體之指摘，並揭示該
    法規之條項或其內容；若係成文法以外之法則，應揭示該法
    則之旨趣；倘為司法院解釋或本院之判例，則應揭示該判解
    之字號或其內容。如以行政訴訟法第243條第2項所列各款情
    形為理由時，其上訴狀或理由書，應揭示合於該條項各款之
    事實。上訴狀或理由書如未依此項方法表明，或其所表明者
    與上開法條規定不合時，即難認為已對高等行政法院判決之
    違背法令有具體之指摘，其上訴自難認為合法。
二、本件上訴人對於高等行政法院判決上訴，主張：其所有臺北
    縣汐止市○○○路○段79號16樓之6及同路段75號等第3至6層
    房屋，於民國94年間經法院拍賣，拍定金額新臺幣（下同）
    19,910,000元（含稅），惟拍定金額不足清償第一順位抵押
    權人債權，營業稅額未獲分配，經被上訴人所屬中正稽徵所
    核定補徵營業稅額948,095元。惟查本件係由債權銀行聲請
    法院拍賣抵押品，債權銀行方係本件銷售貨物人，原審未裁
    示被上訴人向債權銀行追回稅額，反認定被上訴人可向上訴
    人補徵營業稅，理由顯有矛盾。上訴人並非本件之營業人、
    銷售貨物人、取得代價者，並未開立發票，且本件營業稅既
    由被上訴人函請法院在拍定價格上加計營業稅額，拍定人亦
    全額付給債權銀行，上訴人已不存在需再被補徵營業稅之義
    務，原審未察，仍採信被上訴人補徵理由，造成一稅兩徵不
    合法情事，顯有適用法規不當，理由矛盾之違背法令。另原
    審所援引適用財政部85年10月30日臺財稅第851921699號函
    釋，其內容與財政部90年6月22日臺財稅第0900454404號函
    釋矛盾，顯於法不合等語。雖以該判決違背法令為由，惟核
    其上訴理由，係就原審取捨證據、認定事實之職權行使，指
    摘其為不當，並就原審已論斷者，泛言未論斷，或就原審所
    為論斷，泛言其論斷矛盾，而非具體表明合於不適用法規、
    適用法規不當、或行政訴訟法第243條第2項所列各款之情形
    ，難認對該判決之如何違背法令已有具體之指摘。依首開規
    定及說明，應認其上訴為不合法。又原審適用之財政部85年
    10月30日臺財稅第851921699號函係就法院拍賣貨物有關營
    業稅稽徵作業之釋示，另90年6月22日臺財稅第0900454404
    號函則係就債權人出賣債務人之動產抵押物應開立發票交付
    買受人之釋示，二件係就不同情形為函釋，並無矛盾，併此
    敘明。
三、據上論結，本件上訴為不合法。依行政訴訟法第249條第1項
    前段、第104條、民事訴訟法第95條、第78條，裁定如主文
    。
中    華    民    國    97    年    9     月    30    日
                    最高行政法院第三庭
                        審判長法官  黃  璽  君
                              法官  曹  瑞  卿
                              法官  鄭  忠  仁
                              法官  黃  本  仁
                              法官  吳  東  都
以  上  正  本  證  明  與  原  本  無  異
中    華    民    國    97    年    9     月    30    日
                              書記官  彭  秀  玲


司法院資訊處製作；財團法人民間司法改革基金會備份。
